# 关于母公司无偿划转子公司股权若干问题

提问人：zhushengzuo 时间：2020-12-21 16:32:00
陈版主：
现有母公司无偿划转子公司股权相关问题，请您帮忙解答：
甲集团现将其子公司A持有的若干孙公司的股权无偿划转至甲集团，在实务操作中碰到如下问题：
1.无偿将A公司持有的股权划走，是否要经过A公司债权人的同意（无偿划走后A公司净资产将为大额负数）；
2.甲集团账面对A的长期股权投资不足冲减，根据您之前的回复来看，超出部分需要计入投资收益，这样甲集团对A的长投即为 0 ，在合并时，如何与A公司的权益去抵消；

回答人：chenyiwei
1 、虽然不是减资（法律上没有明文规定要求获得划出方子公司债权人同意），但仍加以征求其同意。
2 、在合并抵销时，应首先将母公司个别报表层面的投资收益冲回，（借：投资收益，贷：长期股权投资），这样模拟调整后，长投即可与子公司净资产相抵销。